臺灣臺北地方法院刑事判決　　　　　　　96年度易字第1024號
公　訴　人　臺灣臺北地方法院檢察署檢察官
被　　　告　丙○○
　　　　　　　　　　（現另案於台灣台北看守所羈押中）
上列被告因贓物等案件，經檢察官提起公訴（96年度偵字第5745
號），本院判決如下：
    主  文
丙○○犯如附表一所示之罪，各處如附表一所示之宣告刑，均減
刑，詳如附表一所示；應執行有期徒刑壹年月。
其餘被訴如附表二所示竊盜罪部分無罪。
   事  實
一、丙○○明知真實年籍姓名不詳、綽號「阿旺」之成年男子所
    持有之光碟片二十三片及變壓器一個等物（原為己○○所有
    ，於民國九十五年十一月二十七日上午九時許，在台北縣板
    橋市○○路○段二二六巷三十四號一樓店內發現失竊），係
    來路不明之贓物，仍基於故買贓物之犯意，於九十五年十二
    月底某日，在台北縣板橋市○○街六十九巷十之一號住處，
    以新臺幣（下同）一千二百元之低價購買之。
二、丙○○復基於意圖為自己不法所有之犯意，先後為下列竊盜
    行為：
    (一)丙○○因缺錢花用，於九十六年二月九日下午某時許（無
      證據證明為日落後），基於為自己不法所有之意圖，獨自
      前往丁○○位於台北縣永和市○○路三０六巷三十五弄六
      號二樓住處附近，踰越屬安全設備之二樓陽台窗戶，潛入
      屋內竊取金飾、手提包、手錶、石頭印章等財物後逃逸（
      竊盜之被害人、時間、地點、竊得物品及竊取方式詳如附
      表一編號二所示）
    (二)另基於意圖為自己不法所有之犯意，於九十六年二月十五
      日晚間至翌日凌晨四時許這期間內之某時許（夜間），利
      用夜闌人靜、眾人熟睡之機會，獨自前往甲○○、張宏榮
      居住之台北縣板橋市○○街一八七號三樓住宅附近，利用
      放置在一樓不知何人所有之鋁梯攀爬到三樓，再翻越屬安
      全設備之前陽台窗戶，潛入屋內竊取甲○○或張宏榮所有
      之信用卡、金融卡、身分證、健保卡、護照、香港簽證及
      台胞證等證件，以及現金二十萬九千元、港幣三千元、手
      錶二只、筆記型電腦一部、ＤＶ一台等財物得手後再循原
      路逃逸（竊盜之被害人、時間、地點、竊得物品及竊取方
      式詳如附表一編號三所示）。
    (三)丙○○復基於意圖為自己不法所有之犯意，於九十六年三
      月一日上午八時許，見戊○○位於台北縣板橋市○○街四
      十七號三、四樓住處（均由戊○○管理使用）隔壁公寓之
      大門未關，且得知該二棟公寓之房屋頂樓聯接相通，遂先
      進入該棟公寓爬到頂樓（即五樓屋頂），再翻越牆垣至戊○○住處四樓前陽台，踰越未緊閉之陽台窗戶，潛入屋內
      竊取現金三千八百元、ＳＨＡＲＰ牌行動電話一具、手錶
      、皮夾、汽車中控鎖及廖星嘉所有之信用卡、證件等物得
      手後逃逸（竊盜之被害人、時間、地點、竊得物品及竊取
      方式詳如附表一編號四所示）
三、嗣丙○○因另案遭台灣板橋地方法院檢察署檢察官發佈通緝
    ，經警獲報於九十六年三月一日十七時三十分許前往丙○○
    居所（即台北市○○區○○街一四二號九樓之五）查緝，恰
    遇丙○○外出行竊返家，立即上前盤查其身分，確認身分無
    誤後，在其隨身背包起獲甫竊得戊○○所有之現金、行動電
    話、手錶等財物，於徵得丙○○同意後入內搜索，始循線查
    悉上情。
四、案經臺北市政府警察局大安分局報告臺灣台北地方法院檢察
    署檢察官偵查起訴。
    理  由
壹、證據能力部分：
　　(一)按被告以外之人於審判外之言詞或書面陳述，除法律有規
  　　定者外，不得作為證據；被告以外之人於審判外之陳述，
 　   雖不符前四條之規定，而經當事人於審判程序同意作為證
      據，法院審酌該言詞陳述或書面陳述作成時之情況，認為
      適當者，亦得為證據。當事人、代理人或辯護人於法院調
      查證據時，知有第一百五十九條第一項不得為證據之情形
      ，而未於言詞辯論終結前聲明異議者，視為有前項之同意
      ，刑事訴訟法第一百五十九條之五定有明文。
    (二)查本件被害人己○○、乙○○、丁○○、甲○○、張宏榮
      、戊○○於警詢所為之指述，性質上固均傳聞證據，亦未
      符合刑事訴訟法第一百五十九條之一到第一百五十九之四
      之傳聞例外規定，惟檢察官、被告對於上開被害人之警詢
      筆錄及卷附文書證據等證據之證據能力均表示無意見（見
      本院九十六年六月四日準備程序筆錄），嗣經本院於審理
      期日逐一提示並告以要旨，迄至言詞辯論終結前，檢察官
      、被告對該等筆錄內容均未聲明異議，本院審酌上開被害
      人己○○、乙○○、丁○○、甲○○、張宏榮、戊○○與
      被告素不相識，亦無怨隙，僅為單純之被害人，而上開筆
      錄復無違法取證瑕疵存在，則渠等於案發後記憶猶新之情
      況下所為之言詞陳述，應無顯不可信之情形，引用其之上
      開言詞陳述作為證據應屬適當，依刑事訴訟法第一百五十
      九條之五規定，其於警詢所為之陳述，自得採為證據，合
      先敘明。
貳、有罪部分：
一、本院查：
　　(一)訊據被告丙○○對於前揭故買贓物、竊盜等犯罪事實，迭
      於本院行準備程序、審理時均供承不諱，復有失竊現場及
      其週遭環境照片、現場勘查報告等資料在卷可稽（見本院
      卷第十四頁至第七十四頁、第一一七頁至第一四三頁）；
      而警方於九十六年三月一日在被告位於台北市○○街一四
      二號九樓之五居住處所起獲之光碟工具片二十三片、變壓
      器一個，均係被害人己○○於九十五年十一月二十八日上
      午九時許，於其經營位於台北縣板橋市○○路○段二六六
      巷三十四號店內失竊之物等情，業據證人己○○於警詢中
      證述甚詳，並出具贓物認領保管單一紙（見偵卷第三十五
      頁）在卷可佐；另被害人丁○○、甲○○、張宏榮、戊○○等人所居住、使用之處所（如附表一編號二至四所示）
      ，確於如附表一編號二至四所示之時間遭他人入侵竊取財
      物等情節，亦據證人丁○○、甲○○、張宏榮、戊○○分
      別於警詢中指述在卷，並有報案三聯單、贓物認領保管單
      （見偵卷第三十一頁至第四十頁）附卷可資佐證，足認被
      告前開任意性自白核與事實相符，堪予採信。而被告雖辯
      稱其係於九十六年二月十六日上午六點、七點左右進入台
      北縣板橋市○○街一八七號三樓行竊云云，然依據證人張
      宏榮於警詢證稱：九十六年二月十六日上午四時許在板橋
      市○○街一八七號三樓發現遭竊等語（見本院卷第三十四
      頁），佐以警方接獲報案前往上址採證所記載之發現時間
      亦為九十六年二月十六日上午四時許、接獲報案時間為同
      日上午六時四十五分許（見本院卷第四十八頁），顯然被
      告入內行竊之時間，勢必在證人張宏榮發現遭竊之時間更
      早之前，是以被告辯稱係於當日上午六或七點左右才進入
      屋內行竊，顯係卸責之詞，不足採信。
　　(二)公訴人雖認被告係以攜帶客觀上可為兇器使用之螺絲起子
  　　作為犯罪工具，分以螺絲起子毀損丁○○住處後門、甲○○住處後陽台門扇後，遂行如附表一編號二、三所示之竊
      盜犯行，惟被告堅詞否認有隨身攜帶螺絲起子作為竊盜工
      具，並辯稱：其係利用住戶未關窗戶，徒手爬窗進入屋內
      竊盜，扣案之螺絲起子係警方至其住處搜索時起獲，其並
      未攜帶前往竊盜等語。而依證人丁○○於警詢中所稱：竊
      嫌趁其不注意，以不明工具侵入我家後陽台行竊，應該是
      從後陽台爬進屋內，現場門窗或安全設備都沒有被破壞等
      語（見偵卷第二十二頁至第二十四頁、本院卷第十七頁至
      第十九頁）、證人張宏榮於警詢中證稱：竊嫌是利用後陽
      台鐵窗進入客廳與主臥室，之後由大門出去（見本院卷第
      三十四頁至第三十五頁）、證人甲○○則證稱：趁我們沒
      注意，以不明工具侵入我家後陽台行竊等語（見偵卷第二
      十五頁至第二十七頁），是證人丁○○、張宏榮及甲○○
      均未明確提及其住處門窗或其他安全設備有何遭破壞、毀
      損之痕跡。又依卷附之失竊現場照片（見院卷第三十九頁
      至第四十四頁），亦無任何跡證足以認定被告有以螺絲起
      子破壞毀損後門或是陽台門窗之行為。雖被告於警詢及檢
      察官初次訊問時自白稱係持扣案之螺絲起子行竊（見偵卷
      第十二頁、第六十六頁），然按被告之自白，不得作為有
      罪判決之唯一依據，仍應調查其他必要之證據，以察其是
      否與事實相符，刑事訴訟法第一百五十六條第二項定有明
      文；且被告於本院審理時已堅詞否認有攜帶兇器行竊，又
      查無任何證據資料證明被告有攜帶扣案螺絲起子行竊，在
      無其他積極證據證明前，自無法僅憑被告前後不一之供述
      即認其為如附表一編號二、三之竊盜犯行時，有攜帶得為
      兇器使用之螺絲起子犯案。從而，依卷內現存證據，實難
      以認定被告係攜帶可為兇器使用之螺絲起子遂行如附表編
      號二、三所示之竊盜犯行，公訴人此部分認定容有誤會。
　　(三)另公訴意旨認被告係於九十六年二月九日十八時許侵入如
      附表一編號二所示之丁○○住處內行竊，然被告堅詞係九
      十六年二月九日下午爬窗戶進去的（見本院九十六年六月
      四日準備程序筆錄），而以證人丁○○所述：是在九十六
      年二月十一日十六時十九分發現遭竊，最後一個離開家的
      人是我太太謝佩玲，離開時間是同年二月九日上午八時十
      分許等語（見本院卷第二十一頁至第二十二頁），並無從
      認定竊嫌是何時進入屋內行竊，既無證據證明被告係於日
      沒後始侵入住宅等情，本院自不得遽認被告係於夜間侵入
      住宅竊盜，前開公訴意旨容有誤會，亦附此敘明。
    (四)又公訴意旨雖認被告為如附表一編號四所示之竊行，並無
  　　任何加重竊盜之構成要件，然依據被告所述：其係從五樓
    　頂爬前陽台窗戶進入屋內竊取財物等語（見本院九十六年
      九月七日審理筆錄），佐以證人戊○○於警詢中稱：竊嫌
      應該是趁我們外出，從隔壁棟旅館跨越，從五樓陽台侵入
      後行竊等語（見偵卷第二十九頁），以及警方提供該處環
      境照片（見本院卷第一三七頁）所示，被告若未踰越窗戶
      ，顯無法進入該棟公寓，是以被告自承係踰越窗戶進入屋
      內行竊一節，亦應堪採信。
  　(五)綜上所述，本件事證明確，被告故買贓物、竊盜等犯行均
      已經證明，應依法論科。
二、論罪科刑部分：
　　(一)核被告所為如附表一編號一所示之犯行，係犯刑法第三百
      四十九條第二項之故買贓物罪。
    (二)按刑法第三百二十一條第一項第二款所指之「門扇」專指
      門戶而言，而所謂「其他安全設備」，指門扇牆垣以外，
      依通常觀念足認防盜之一切設備而言，如門鎖、窗戶等，
      最高法院四十五年度台上字第一四四三號、五十五年台上
      字第五四七號判例意旨可資參照。是核被告如附表編號二
      、四所示之犯行，係犯刑法第三百二十一條第一項第二款
      之踰越安全設備竊盜罪，另被告所為如附表編號三所示之
      犯行，係犯刑法第三百二十一條第一項第一款、第二款踰
      越安全設備、於夜間侵入住宅竊盜罪。公訴人雖認被告所
      為如附表一編號二所示之犯行係犯刑法第三百二十一條第
      一項第二款、第三款於夜間攜帶兇器侵入住宅竊盜罪，另
      認如附表編號三所示之犯行，係犯刑法第三百二十一條第
      一項第二款、第三款攜帶兇器毀越門扇竊盜罪，然被告並
      未攜帶任何可資為兇器之物品遂行其上開竊盜，亦未有破
      壞或是毀損門扇之犯行，且因竊盜當時尚非日沒後，並非
      於夜間侵入住宅竊盜，均已如前述，公訴意旨尚有誤會，
      特予說明；又公訴意旨就附表一編號四部分認僅構成刑法
      第三百二十條第一項之普通竊盜罪，然被告以翻爬被害人
      戊○○住處頂樓牆垣而踰越五樓窗戶進入屋內行竊等情節
      ，已如前述，此部分公訴意旨亦有所誤會，惟本院所認定
      如附表一編號四之犯罪事實，與公訴人起訴之基本社會事
      實均屬同一，本院自仍予以審理，並變更其起訴之法條。
    (三)被告所犯如附表一各編號所示之罪，係分別起意而為之，
      應分論併罰。爰審酌被告僅因缺錢花用即竊取他人財物，
      顯乏尊重他人財產權之觀念，嚴重破壞社會秩序危害治安
      ，惡性重大，且迄今未能賠償被害人損失，暨其犯罪動機
      、手段、目的、所得利益、對被害人造成之損害等一切情
      狀，分別量處如主文所示之刑。又被告所犯上開各罪之犯
      罪時間均在九十六年四月二十四日以前，亦無其他不合中
      華民國九十六年罪犯減刑條例所定不得減刑之情形，爰依
      中華民國九十六年罪犯減刑條例第二條第一項第三款規定
      ，減其宣告刑二分之一，並依同條例第十條第一項規定，
      定其應執行之刑。另扣案之螺絲起子一支，雖為被告所有
      （業據被告供陳屬實），惟被告否認與本案犯罪有關，復
      查無其他證據可證明係被告犯本案各罪所用之物，依其物
      之性質非屬違禁物，爰不為沒收之諭知，附此敘明。
三、不另為無罪諭知部分：
    (一)公訴意旨雖認被告於九十五年十二月間，在台北縣板橋市
      住處向綽號「阿旺」之成年男子買受上開光碟片二十三片
      、變壓器一個外，另同時購買公司文件資料十七張，此部
      分亦構成刑法第三百四十九條第二項之故買贓物罪嫌。
    (二)按犯罪事實應依證據認定之，無證據不得認定犯罪事實，
      刑事訴訟法第一百五十四條第二項定有明文。經查：
      (1)上開十七張文件資料係被害人己○○所有，於九十五年
        十一月二十八日上午九時許，在台北縣板橋市○○路○
        段二二六巷三十四號一樓店內失竊，業據被害人己○○
        於警詢陳述明確，復有贓物認領保管單一紙（見偵卷第
        三十五頁），固堪認上開物品確實係竊盜財產犯罪之贓
        物無訛。
      (2)惟被告於檢察官訊問時即稱：「（問：警方在你背包裡
        起獲文件資料十七張、光碟二十三張、變壓器一個，是
        哪裡來的？）文件是人家給我要報人頭稅的，我承認收
        受贓物，遊戲光碟、變壓器都是我跟朋友「阿旺」要的
        （改稱）文件、光碟、變壓器都是我跟阿旺買來的。（
        問：何時？何地？買來的？）變壓器及遊戲光碟以一千
        二百元買的，九十五十一月、十二月間在我板橋市○○
        街住處買的」等語（見偵卷第六十五頁），是以被告於
        訊問之初，即否認上開十七張文件資料係其向「阿旺」
        購得之事實；復於本院行準備程序時堅稱：該些文件資
        料是綽號「阿旺」之人在九十五年十二月底拿到其位於
        台北市○○街一四二號九樓之五住處交給其，要求其代
        為找需要人頭報稅的公司等語（見本院九十六年六月四
        日準備程序），則系爭十七張文件資料是否係被告所購
        得、被告是否明知為他人竊盜所得之贓物而予以收受等
        情，除被告先後不一之供述外，遍查全卷並無其有關此
        部分犯罪之事證，已難認被告確有該故買贓物之事實，
        自難僅憑被告於檢察官訊問時前後不一之供述，即遽採
        為被告不利之證明，是被告此部分犯罪，要屬不能証明
        ，惟公訴意旨認與有罪部分，具有實質上一罪關係，爰
        不另為無罪之諭知，併予敘明。
、無罪部分：
一、公訴意旨另以：被告於九十六年二月二日二十二時許，持客
    觀上為兇器之螺絲起子及其餘工具（未據扣案）破壞乙○○
    在臺北市中正區○○○路二二六號一樓經營之鑰匙店後門鐵
    窗，踰越門善後侵入該處竊取配打鑰匙之機器、複製遙控器
    主機各三部、鑽孔機、刻印章機、電腦、發電機各一台、開
    鎖工具及印章各一批等物得手後逃逸，因認被告此部分另涉
    犯刑法第三百二十一條第一項第一款、第二款、第三款之毀
    壞門扇、攜帶兇器、於夜間侵入住宅竊盜罪云云。
二、按犯罪事實應依證據認定之，無證據不得推定其犯罪事實；
    又不能證明被告犯罪者，應諭知無罪之判決；刑事訴訟法第
    一百五十四條第二項、第三百零一條第一項分別定有明文。
    次按所謂證據，係指直接間接足以證明犯罪行為之一切證人
    、證物而言，且事實之認定，應憑證據，如未能發現相當證
    據，或證據不足以證明，自不能以推測或擬制之方法，以為
    裁判基礎，最高法院三十年上字第一二八號、四十年台上字
    第八十六號判例均可資參考。再按認定不利於被告之事實，
    須依積極證據，苟積極證據不足為不利於被告事實之認定時
    ，即應為有利於被告之認定，更不必有何有利之證據，最高
    法院三十年上字第八一六號判例意旨可資參照。另按刑事訴
    訟上證明之資料，無論其為直接或間接證據，均須達於通常
    一般之人均不致有所懷疑，而得確信其為真實之程度，始得
    據為有罪之認定，若其關於被告是否犯罪之證明未能達此程
    度，而有合理懷疑之存在，致使無從形成有罪之確信，根據
    「罪證有疑，利於被告」之證據法則，即不得遽為不利被告
    之認定，有最高法院七十六年度台上字第四九八六號判例可
    稽。
三、公訴人認被告涉有上開竊盜罪嫌，無非係以被告於警詢、檢
    察官訊問時之供述、證人乙○○於警詢中之證述及贓物認領
    保管單、現場搜索照片等資為論據。惟訊據被告堅決否認有
    此部分之竊盜犯行，辯稱：警方雖從其昆明街住處起獲打鑰
    匙器等物，然此係名字呂建禕之人竊取後委由伊代為銷贓等
    語。經查：
    (一)被告被告於警詢、檢察官初次訊問時自白本件犯行（見偵
      卷第十二頁、第六十六頁），然按被告之自白，不得作為
      有罪判決之唯一依據，仍應調查其他必要之證據，以察其
      是否與事實相符，刑事訴訟法第一百五十六條第二項定有
      明文；且被告於本院審理時已堅詞否認有如附表二所示之
      攜帶兇器行竊犯行，又查無任何證據資料證明被告有此部
      分竊盜犯行，在無其他積極證據證明前，自無法僅憑被告
      前後不一之供述即認其涉有此部分竊盜犯行。
    (二)至於被告為警查獲時所扣得之配打鑰匙之機器二部、印章
      一顆固係被害人乙○○所有，於九十六年二月二日晚間在
      台北市中正區○○○路二六六號一樓失竊，業據被害人乙○○於警詢陳述明確，復有贓物認領保管單一紙（見偵卷
      第三十四頁），固堪認上開物品確實係竊盜財產犯罪之贓
      物無訛。惟按被害人於警詢時僅證述上開物品於何時、地
      遭竊，扣案物品係何人所有等情，然並未指證被告有竊盜
      該扣案物品，亦未陳稱目擊竊盜之經過，顯見被害人警詢
      所述，均屬扣案物遭竊之事後情狀，尚難以其警詢之證述
      ，援引為被告觸犯竊盜罪之不利認定。而偵卷所附之贓物
      認領保管收據（見偵卷第三十四頁），僅係表示被害人乙○○領回失竊物品之證明資料，若無其他積極證據證明被
      告犯竊盜罪，即不得僅以被害人陳述及卷附贓物認領保管
      單，即認定被告有為本件竊盜犯行。況警方接獲被害人乙○○報案後至竊案現場勘察、搜證，在竊嫌侵入之鐵窗週
      邊施以粉末法勘察，在鋁門邊採得指紋一枚送鑑定比對，
      比對結果係被害人乙○○左中指指紋，此有台北市政府警
      察局指紋鑑驗報告書附卷可證（見本院卷第六十九頁），
      是以依卷內現存證據，實難以認定該次竊盜犯行即係被告
      所為。
    (三)而被害人乙○○遭竊之配打鑰匙機器二部、印章一顆固係
      在被告位於台北市○○街一四二號九樓之五住處所扣得、
      起獲，此為被告所不否認，並有台北市政府警察局大安分
      局敦化南路派出所查獲丙○○竊盜案之被害人認領起獲贓
      物清冊目錄表（見偵卷第十五頁）可稽。然被告持有該等
      物品，就常理而言，其來源或為收受贓物、或為侵占遺失
      物、或為竊盜等，其合理原因非屬單一，非可一概而論被
      告持有他人失竊之物，即係被告竊盜所得之贓物。故若乏
      積極證據足資證明該等物品係被告行竊而來之贓物，則充
      其量僅得作為被告持有財產犯罪所得贓物之佐證，與被告
      所辯係他人委託其代為找尋買主等語，尚無不合，自難遽
      行認定被告有竊取被害人乙○○上開物品之犯行。
四、綜上所述，公訴人認定被告涉犯附表二所示之竊盜罪嫌所依
    憑之證據，未達通常一般人均不致有所懷疑，而得以確信其
    為真實之程度，被告所辯前情，尚非不得採信。此外，復查
    無其他積極確切證據，足證其有何涉犯公訴意旨此部分所指
    之竊盜犯行，應認不能證明被告犯罪，揆諸前開法條及判例
    說明，當就此部分為被告無罪之諭知。
肆、據上論斷，應依刑事訴訟法第二百九十九條第一項前段、第
    三百零一條第一項、第三百條，刑法第三百二十一條第一項
    第一款、第二款、第三百四十九條第二項、第五十一條第五
    款，刑法施行法第一條之一，中華民國九十六年罪犯減刑條
    例第二條第一項第三款、第七條，裁定如主文。
本案經檢察官郭麗娟到庭執行職務。
中　　華　　民　　國　　96　　年　　9 　　月　　28　　日
                  台灣台北地方法院刑事第五庭
                         審判長  法  官 黃程暉
                                 法　官 高偉文
                                 法　官 何俏美
上正本證明與原本無異。
如不服本判決，應於判決送達後10日內向本院提出上訴狀（應抄
附繕本）。告訴人或被害人如對於本判決不服者，應具備理由請
求檢察官上訴，其上訴期間之計算係以檢察官收受判決正本之日
期為準。
                                 書記官 林曉郁
中　　華　　民　　國　　96　　年　　9 　　月　　28　　日
附錄本案論罪科刑法條
刑法第320條
意圖為自己或第三人不法之所有，而竊取他人之動產者，為竊盜
罪，處5 年以下有期徒刑、拘役或5 百元以下罰金。
意圖為自己或第三人不法之利益，而竊佔他人之不動產者，依前
項之規定處斷。
前二項之未遂犯罰之。
刑法第321條
犯竊盜罪而有左列情形之一者，處6 月以上、5 年以下有期徒刑
：
一　於夜間侵入住宅或有人居住之建築物、船艦或隱匿其內而犯
　　之者。
二　毀越門扇、牆垣或其他安全設備而犯之者。
三  攜帶兇器而犯之者。
四  結夥三人以上而犯之者。
五  乘火災、水災或其他災害之際而犯之者。
六  在車站或埠頭而犯之者。
前項之未遂犯罰之。
刑法第349條
收受贓物者，處 3 年以下有期徒刑、拘役或 5 百元以下罰金。
搬運、寄藏、故買贓物或為牙保者，處5 年以下有期徒刑、拘役
或科或併科1 千元以下罰金。
因贓物變得之財物，以贓物論。
附表一：
┌─┬────┬────┬───┬─────────┬─────┬──────┬──────┐
│編│犯罪時間│犯罪地點│被害人│犯罪方法及所得財物│法條及所犯│   宣告刑   │減刑後之刑  │
│號│        │        │      │                  │罪名      │            │            │
├─┼────┼────┼───┼─────────┼─────┼──────┼──────┤
│1 │95年12月│臺北縣板│己○○│明知綽號「阿旺」所│刑法第349 │丙○○故買贓│減為有期徒刑│
│  │底某日  │橋市觀光│      │持有之光碟片23片、│條第2項故 │物，處有期徒│月。      │
│  │        │街69巷10│      │變壓器1個均係來源 │買贓物罪  │刑陸月。    │            │
│  │        │之1號2樓│      │不明之贓物，猶以  │          │            │            │
│  │        │        │      │1200元代價購買之  │          │            │            │
├─┼────┼────┼───┼─────────┼─────┼──────┼──────┤
│2 │96年2月9│臺北縣永│丁○○│丙○○趁屋內無人之│刑法第321 │丙○○踰越安│減為有期徒刑│
│  │日下午（│和市仁愛│（謝佩│機會，踰越屬安全設│條第1項第 │全設備竊盜，│伍月。      │
│  │無證據證│路306巷 │玲）  │備之2樓陽台窗戶， │2款踰越安 │處有期徒刑拾│            │
│  │明已日落│35弄6號2│      │潛入屋內竊取戶口名│全設備罪  │月。        │            │
│  │）      │樓      │      │簿、8枚印鑑章、8張│          │            │            │
│  │        │        │      │金融卡、9本存摺、 │          │            │            │
│  │        │        │      │謝佩玲之身分證、健│          │            │            │
│  │        │        │      │保卡、汽車駕駛執照│          │            │            │
│  │        │        │      │、現金1萬多元、金 │          │            │            │
│  │        │        │      │飾等物            │          │            │            │
├─┼────┼────┼───┼─────────┼─────┼──────┼──────┤
│3 │96年2月 │臺北縣板│張宏榮│丙○○趁夜間眾人熟│刑法第321 │丙○○踰越安│減為有期徒刑│
│  │15日晚間│橋市文聖│甲○○│睡之際，踰越屬安全│條第1項第 │全設備、於夜│伍月。      │
│  │至翌日凌│街187號3│      │設備之3樓後陽台鐵 │1款、第2款│間侵入住宅竊│            │
│  │晨4時許 │樓      │      │窗、窗戶，潛入屋內│踰越安全設│盜，處有期徒│            │
│  │（夜間）│        │      │竊取張宏榮所有之皮│備、於夜間│刑拾月。    │            │
│  │        │        │      │包1只（內有信用卡 │侵入住宅罪│            │            │
│  │        │        │      │3張、金融卡1張、身│          │            │            │
│  │        │        │      │分證、健保卡、駕駛│          │            │            │
│  │        │        │      │執照、現金20萬多元│          │            │            │
│  │        │        │      │、港幣3000元、手錶│          │            │            │
│  │        │        │      │2只、筆記型電腦1部│          │            │            │
│  │        │        │      │、鑽石戒指1只、DV1│          │            │            │
│  │        │        │      │台等物            │          │            │            │
├─┼────┼────┼───┼─────────┼─────┼──────┼──────┤
│4 │96年3月1│臺北縣板│戊○○│丙○○從隔壁公寓大│刑法第321 │丙○○踰越安│減為有期徒刑│
│  │日上午8 │橋市南門│（廖星│門進入頂樓，利用頂│條第1項第 │全設備竊盜，│伍月。      │
│  │時許    │街47號3 │嘉）  │樓相通之便，翻越樓│2款踰越安 │處有期徒刑拾│            │
│  │        │、4樓   │      │頂牆垣繼之踰越屬安│全設備罪  │月。        │            │
│  │        │        │      │全設備之4樓前陽台 │          │            │            │
│  │        │        │      │窗戶，潛入屋內竊取│          │            │            │
│  │        │        │      │現金3800元、SHARP │          │            │            │
│  │        │        │      │牌行動電話1具、   │          │            │            │
│  │        │        │      │ALBA男用手錶1只、 │          │            │            │
│  │        │        │      │汽車中控鎖1副、LV │          │            │            │
│  │        │        │      │女用皮夾1只、廖星 │          │            │            │
│  │        │        │      │嘉之信用卡、證件等│          │            │            │
│  │        │        │      │物                │          │            │            │
└─┴────┴────┴───┴─────────┴─────┴──────┴──────┘
 附表二：
┌─┬────┬────┬───┬─────────┬─────┐
│編│犯罪時間│犯罪地點│被害人│犯罪方法及所得財物│起訴法條及│
│號│        │        │      │                  │所犯罪名  │
├─┼────┼────┼───┼─────────┼─────┤
│1 │96年2月9│臺北市中│乙○○│持客觀上為兇器之螺│刑法第321 │
│  │日18時許│正區延平│      │絲起子及其餘工具（│條第1項第 │
│  │        │南路226 │      │未扣案）破壞後門鐵│1款、第2款│
│  │        │號1樓   │      │窗，踰越門扇後侵入│、第3款加 │
│  │        │        │      │該處竊取佩打鑰匙機│重竊盜罪嫌│
│  │        │        │      │器3部、複製遙控器 │          │
│  │        │        │      │主機3部、鑽孔機、 │          │
│  │        │        │      │刻印章機、電腦、發│          │
│  │        │        │      │電機各1台、開鎖工 │          │
│  │        │        │      │具、印章1批等物   │          │
└─┴────┴────┴───┴─────────┴─────┘
